【裁判字號】    92,交聲,688
【裁判日期】    920721
【裁判案由】    聲明異議
【裁判全文】
臺灣臺中地方法院交通事件裁定                    九十二年度交聲字第六八八號
     原處分機關     交通部公路總局台中區監理所
     異議人即
     受處分人       甲○○
右列受處分人因違反道路交通管理處罰條例案件，對於交通部公路總局台中區監理所
九十二年六月十二日所為之裁決（中監違字第裁六○─Ｅ00000000號裁決書
），聲明異議，本院裁定如左：
    主  文
異議駁回。
    理  由
一、原處分機關略以：異議人即受處分人甲○○所有之車號ＱＰ─三六七二號自用小
    客車，於九十二年三月五日十時四十五分許，在新竹縣湖口鄉○○路段處，因汽
    車號牌塗污致不能辨認（牌照號碼英文字母Ｐ被塗抹白漆變成Ｆ字樣）責令改正
    違規，為新竹縣警察局交通隊員警當場查獲攔檢舉發，經掣開違規通知單移送該
    所，受處分人依限期前提出申訴，該所遂於九十二年六月十二日以中監違字第裁
    六○─Ｅ00000000號裁決書，裁處罰鍰新台幣二千四百元整，並責令改
    正，逾期則依裁決書處罰主文規定裁處，於法並無不合等語。
二、本件受處分人甲○○則以：請明察以還清白，因為真的被冤枉，雖然號牌被噴漆
    是事實，但非其蓄意噴漆塗改，是遭受不明人士惡意噴漆所致，為此聲明異議云
    云。
三、按汽車行駛有損毀或變造汽車牌照、塗抹污損牌照、或以安裝其他器具之方式，
    使不能辨認其牌號者，處汽車所有人新台幣二千四百元以上四千八百元以下罰鍰
    ，並責令申請換領牌照或改正。道路交通管理處罰條例第十三條第一款與違反道
    路交通管理事件統一裁罰標準表分別定有明文。再按人民違反法律上之義務而應
    受行政罰之行為，法律無特別規定時，雖不以出於故意為必要，仍須以過失為其
    責任條件，但應受行政罰之行為，僅須違反禁止規定或作為義務，而不以發生損
    害或其危險為其要件者，推定為有過失，於行為人不能舉證證明自己無過失時，
    即應受處罰（司法院大法官會議釋字第二七五號解釋參照）。經查：本件受處分
    人其所有之車號ＱＰ─三六七二號自用小客車，於九十二年三月五日十時四十五
    分許，在新竹縣湖口鄉○○路段處，因汽車號牌塗污致不能辨認（牌照號碼英文
    字母Ｐ被塗抹白漆變成Ｆ字樣）責令改正違規事實，為新竹縣警察局交通隊員警
    當場查獲攔檢舉發違規移送等情，非但為受處分人於異議狀所不爭執，並有前揭
    舉發通知單、裁決書在卷可稽。雖受處分人辯稱：號牌被噴漆是事實，但非其蓄
    意噴漆塗改，是遭受不明人士惡意噴漆所致云云。惟經本院審酌卷附之相關資料
    得知，原舉發機關員警因巡邏於上開時、地當場查獲受處分人之所有車號ＱＰ─
    三六七二號自用小客車，有牌照號碼英文字母Ｐ塗抹白色漆變成Ｆ，使不能辨認
    其牌號之事實，有原舉發機關九十二年五月二十二日竹縣警交字第○九二○○○
    四三一八號函說明一紙在卷可佐，是受處分人有上開違規事實，足堪認定。此外
    ，受處分人雖稱該車係由不明人士惡意噴漆所致，然受處分人無法提出任何證據
    供本院參酌，再參以上開司法院大法官會議釋字第二七五號解釋意旨，受處分人
    就上開牌照號碼噴漆塗抹行為難卸其應負之過失責任。從而，原處分機關據以援
    引上開規定，裁處罰鍰新台幣二千四百元整，並責令改正，逾期則依裁決書處罰
    主文規定處罰，並無不當。本件聲明異議為無理由，應予駁回。
四、據上論斷，應依道路交通管理處罰條例第八十七條第二項，道路交通案件處理辦
    法第十九條，裁定如主文。
中      華      民      國    九十二    年      七      月    二十一    日
                                    臺灣臺中地方法院交通法庭
                                        法  官    許  金  樹
右正本證明與原本無異。
如不服本裁定應於送達後五日內向本院提出抗告狀。
                                        書記官
中      華      民      國    九十二    年      七      月    二十一    日


司法院資訊處製作；財團法人民間司法改革基金會備份。
